---
title: "HDT"
author: "Javier Valle"
date: "2023-01-27"
output: html_document
---

```{r setup, include=FALSE}
knitr::opts_chunk$set(echo = TRUE)
```

## Inciso 1:  Análisis exploratorio de los datos.


```{r}
movies <- read.csv("movies.csv")
summary(movies)

```

## Inciso 3: Investigue si las variables cuantitativas siguen una distribución normal y haga una tabla de frecuencias de las variables cualitativas. Explique todos los resultados.


```{r}
movies <- read.csv("movies.csv")

es_cuantitativo <- str(movies)

print(es_cuantitativo)


# Haciendo tabla de frecuencias.

# Presupuestos.
tabla1 <- table(movies$budget)
print(tabla1)

# Ganancias.
tabla2 <- table(movies$revenue)
print(tabla2)

# Tiempo de video.
tabla3 <- table(movies$runtime)
print(tabla3)

# Popularidad.
tabla4 <- table(movies$popularity)
print(tabla4)

# Promedio de votos.
tabla5 <- table(movies$voteAvg)
print(tabla5)

# Conteo de votos.
tabla6 <- table(movies$voteCount)
print(tabla6)

# Conteo de géneros.
tabla7 <- table(movies$genresAmount)
print(tabla7)

# Conteo de producciones.
tabla8 <- table(movies$productionCoAmount)
print(tabla8)

# Conteo de producciones en países.
tabla9 <- table(movies$productionCountriesAmount)
print(tabla9)

# Conteo de producciones en países.
tabla10 <- table(movies$actorsAmount)
print(tabla10)
```



### ¿Cuáles son las 10 películas que contaron con más presupuesto?

```{r}
movies <- read.csv("movies.csv")

datos_ordenados <- movies[order(movies$budget), ]

print(head(datos_ordenados, n = 10))

```

### ¿Cuál película tuvo más votos?

```{r}
movies <- read.csv("movies.csv")

datos_ordenados <- movies[order(movies$voteCount, decreasing = TRUE), ]

print(datos_ordenados)
```

### ¿Cuántas películas se hicieron en cada año?¿En qué año se hicieron más películas? Haga un gráfico de barras.
```{r}
movies <- read.csv("movies.csv")

# Agrupando las películas por año.
pelis_ano <- table(movies$releaseDate)

print(pelis_ano)

# Agrupando las películas por año y contando su frecuencia.
pelis_por_ano <- table(movies$releaseDate)

# Encontrando el año con el máximo número de películas.
ano_mas_peliculas <- names(pelis_por_ano)[which.max(pelis_por_ano)]

# Haciendo gráfica de barras.
barplot(pelis_por_ano, main = paste("Año con más películas: ", ano_mas_peliculas))
```


### ¿Las películas de qué genero principal obtuvieron mayores ganancias?

```{r}

# Leyendo el csv.
movies <- read.csv("movies.csv")

sum_by_genre <- aggregate(movies$revenue, by=list(movies$genres), sum)

genre_with_max_earnings <- sum_by_genre[which.max(sum_by_genre$x), ]

genre_with_max_earnings
```

### ¿Es posible que la cantidad de hombres y mujeres en el reparto influya en la popularidad y los ingresos de las películas?
```{r}

# Castwomenamount, castmenamount.

# Leyendo el csv.
movies <- read.csv("movies.csv")

# Viendo las ganancias para las películas en donde ganan más con más hombres.
datos_ordenados <- movies[order(movies$revenue, movies$castMenAmount, decreasing = TRUE), ]

print(datos_ordenados)

# Viendo las ganancias para las películas en donde ganan más con más mujeres.
datos_ordenados1 <- movies[order(movies$revenue, movies$castWomenAmount, decreasing = TRUE), ]

print(datos_ordenados1)
```


### ¿Cómo se correlacionan los presupuestos con los ingresos? ¿Los altos presupuestos significan altos ingresos? Haga los gráficos que necesite, histograma, diagrama de dispersión
```{r}

# Leyendo el csv.
movies <- read.csv("movies.csv")

# Verificando la correlación entre los datos.
cor(movies$revenue, movies$budget)

# Graficando la relación entre los ingresos y los presupuestos. Diagrama de dispersión.
plot(movies$revenue, movies$budget)

```

### ¿En qué meses se han visto los lanzamientos con mejores ingresos?¿cuantas películas, en promedio, se han lanzado por mes?
```{r}
# lee el archivo CSV
movies_data <- read.csv("movies.csv")

# Agrupa los ingresos por mes.
grouped_by_month <- aggregate(movies_data$revenue, by=list(month=movies_data$releaseDate), FUN=sum)

# Encuentra el mes con la suma de ingresos más alta.
best_month <- grouped_by_month[which.max(grouped_by_month$x), ]


print(best_month)

# Viendo cuantas películas se sacan en promedio por mes.

# Agrupa el número de películas lanzadas por mes
grouped <- aggregate(movies_data$revenue, by=list(month=movies_data$releaseDate), FUN=length)

# Cálculo del promedio de películas por mes
mean_movies_per_month <- mean(grouped_by_month$x)

# Impresión del resultado
print(paste("El promedio de películas por mes es", mean_movies_per_month))

```

### ¿A qué género principal pertenecen las películas más largas?
```{r}

datos <- read.csv("movies.csv")

da <- datos[order(-datos$runtime), ]

top_n <- da[1:1000, ]

generos <- unique(top_n$genres)

print(generos)

```

### ¿Quiénes eran los actores de las películas con más ingresos?
```{r}

# leyendo el csv.
movies_data <- read.csv("movies.csv")

# Ordenar las películas por ingresos
sorted_movies_data <- movies_data[order(movies_data$revenue, decreasing = TRUE),]

# Selecciona solo las películas con más ingresos
top_movies <- head(sorted_movies_data, n=10)

actores <- top_movies[,c("title", "actors")]

# Impresión del resultado
print(actores)

```

### ¿Qué compañías participaron en las películas?
```{r}

# leyendo el csv.
movies_data <- read.csv("movies.csv")

# Agrupa las películas por compañía
grouped_by_company <- table(movies_data$productionCompany)

# Cálculo de la proporción de películas por compañía
proportion_by_company <- prop.table(grouped_by_company)

# Impresión del resultado
print(proportion_by_company)

```

### ¿De qué país pertenecen las compañías de las películas más famosas?
```{r}

# lee el archivo CSV
movies_data <- read.csv("movies.csv")

# Ordenar las películas por popularidad
sorted_movies_data <- movies_data[order(movies_data$voteCount, decreasing = TRUE),]

# Selecciona solo las películas más populares
top_movies <- head(sorted_movies_data, n=10)

# Agrupa las películas por país
grouped_by_country <- table(top_movies$productionCompanyCountry)

# Cálculo de la proporción de películas por país
proportion_by_country <- prop.table(grouped_by_country)

# Impresión del resultado
print(proportion_by_country)


```













